【裁判字號】    96,訴,1559
【裁判日期】    970327
【裁判案由】    偽造文書等
【裁判全文】
臺灣彰化地方法院刑事判決              96年度訴字第1559號
公  訴  人  臺灣彰化地方法院檢察署檢察官
被      告  甲○○
選任辯護人  林道啟律師
被      告  丁○○
被      告  乙○○
                    （現另案於台灣台中分監執行中）
被      告  丙○○
                    （現另案於臺灣雲林第二監獄執行中）
上列被告因偽造文書等案件，經檢察官提起公訴（96年度偵字第
4431、4676、6959號），本院依簡式審判程序判決如下：
    主  文
甲○○犯如附表一編號1至9、12所示之罪，各處如附表一編號1
至9、12所示之刑。應執行有期徒刑貳年陸月。
丁○○犯如附表一編號1至11所示之罪，各處如附表一編號1至11
所示之刑。主刑部分應執行有期徒刑壹年拾月。
乙○○共同行使偽造私文書，足以生損害於公眾及他人，處有期
徒刑拾月，減為有期徒刑伍月，如易科罰金，以新台幣壹仟元折
算壹日。扣案手提圓盤電磨機、手提電磨機各壹台、鐵鎚參支、
斜口鉗壹支、號碼筒子拾壹支、鐵板壹塊、鐵刷壹支、油漆壹罐
、研磨頭貳拾貳支、砂輪片伍塊，均沒收。
丙○○共同偽造私文書，足以生損害於公眾及他人，累犯，處有
期徒刑壹年，減為有期徒刑陸月，如易科罰金，以新台幣壹仟元
折算壹日。扣案手提圓盤電磨機、手提電磨機各壹台、鐵鎚參支
、斜口鉗壹支、號碼筒子拾壹支、鐵板壹塊、鐵刷壹支、油漆壹
罐、研磨頭貳拾貳支、砂輪片伍塊，均沒收。
    事  實
一、甲○○曾因故買贓物罪，經台灣高雄地方法院以88年易字第
    4512號判處有期徒刑1年，緩刑5年，又經台灣高等法院高雄
    分院於90年11月27日，以90年上易字第1669號判決上訴駁回
    確定。丙○○曾因贓物案件，業經本院以94年度簡字第203
    號判處有期徒刑6月確定，並於95年8月16日易科罰金執行完
    畢。詎仍不知悔改，因丙○○又與乙○○、葉福全、郭冬成
    、蘇甲仙等人（所涉竊盜犯行均另經起訴），共組竊車、解
    體、銷贓集團，於如附表二所示之時間、地點，竊取如附表
    二所示之貨車得手，並由乙○○出面承租坐落在彰化縣福興
    鄉○○街82-7號旁之鐵皮屋，作為贓車解體工廠（丙○○與
    葉福全、乙○○、郭冬成、蘇甲仙等人涉犯竊盜罪嫌部分，
    另經檢察官以96年度偵字第945號及96年度偵字第4794號提
    起公訴），丙○○為求順利銷贓如附表二所示之貨車引擎及
    前後傳動軸，自95年12月初某日起，委託丁○○徵詢甲○○
    收購渠等所竊得之貨車引擎及前後傳動軸之意願，丁○○明
    知丙○○欲出售之貨車引擎及前後傳動軸均係他人失竊之贓
    物，竟基於牙保贓物之犯意，分別於如附表一所示之時間（
    即如附表二編號1至8所示失竊時間後數日、及96年1月1日上
    午某時），前往甲○○所經營、位於彰化縣秀水鄉○○路5
    號之彰秀貿易公司倉庫，介紹甲○○買受如附表一所示之貨
    車引擎及前後傳動軸，而甲○○明知丁○○所介紹販賣如附
    表一所示之貨車引擎及前後傳動軸，係來路不明之贓物，仍
    以如附表一所示之價格，分別透過丁○○向丙○○買受之，
    由丙○○指示葉福全、乙○○等人，分別載運如附表一所示
    之貨車引擎及前後傳動軸至彰秀貿易公司倉庫後，甲○○再
    分別委由丁○○轉交收購款項予丙○○。
二、丙○○為求順利販售贓車引擎予甲○○，復於95年12月間某
    日，在乙○○位於彰化縣福興鄉○○街82-7號旁之解體工廠
    ，與丁○○共同基於偽造私文書之犯意聯絡，由丙○○以新
    台幣（下同）1500元之代價，委請丁○○在如附表二所示之
    其中1顆貨車引擎上，偽造不詳之引擎號碼，丁○○乃以其
    所有之手提圓盤電磨機、手提電磨機各1台、鐵鎚3支、斜口
    鉗1支、號碼筒子11支、鐵板1塊、鐵刷1支、油漆1罐、研磨
    頭22支、砂輪片5塊等物，在如附表二所示之其中1顆貨車引
    擎上，偽造號碼不詳之引擎號碼，完成後透過丁○○販賣給
    知情之甲○○（已如上述），足以生損害於該貨車引擎之所
    有人、製造廠商及監理機關對車籍管理之正確性（如附表一
    編號10所示）。
三、乙○○與丁○○共同基於行使偽造私文書之犯意聯絡，於95
    年12月間某日，在乙○○之上址解體工廠，由乙○○以1500
    元之代價，委請丁○○在原號碼不詳之1顆貨車引擎上，偽
    造不詳之引擎號碼，丁○○乃以其所有之扣案手提圓盤電磨
    機、手提電磨機各1台、鐵鎚3支、斜口鉗1支、號碼筒子11
    支、鐵板1塊、鐵刷1支、油漆1罐、研磨頭22支、砂輪片5塊
    等物，在該貨車引擎上，偽造號碼不詳之引擎號碼，完成後
    販賣給不知情之不詳姓名人而行使之，足以生損害於該貨車
    引擎之所有人、製造廠商及監理機關對車籍管理之正確性（
    如附表一編號11所示）。
四、甲○○為求順利銷售渠所有之貨車引擎，與某不詳姓名成年
    人共同基於偽造私文書之犯意聯絡，於96年4月12日，在甲○○位於高雄市○○區○○街23號之工廠，委請該不詳姓名
    成年人，以不詳工具，在其所有原來號碼不詳之貨車引擎2
    顆上，在密接之時間，接續偽造分別為號碼「N28058」、「
    EF00000000」之引擎號碼，足以生損害於該貨車引擎之所有
    人、製造廠商及監理機關對車籍管理之正確性（如附表一編
    號12所示）。
五、嗣於：（一）96年4月13日上午11時5分許，在甲○○位於高
    雄市○○區○○街23號之工廠，為警查獲，並扣得偽造後之
    引擎號碼「N28058」、「EF000 00000」號引擎2顆。（二）
    96年4月26日上午10時10分許，為警持本院核發之搜索票，
    前往丁○○位於彰化縣埔心鄉○○路○段469號之住處執行搜
     索，扣得其所有供上開偽造引擎號碼所用之手提圓盤電磨
     機、手提電磨機各1台、鐵鎚3支、斜口鉗1支、號碼筒子11
     支、鐵板1塊、鐵刷1支、油漆1罐、研磨頭22支、砂輪片5
     塊等物。
二、案經台中市警察局第五分局移送臺灣彰化地方法院檢察署檢
    察官偵查起訴。
    理  由
一、被告於準備程式中，均就前揭犯罪事實為有罪之陳述，且所
    犯係死刑、無期徒刑、最輕本刑為3年以上有期徒刑以外之
    罪，經本院合議庭依刑事訴訟法第273條之1第1項之規定，
    裁定由受命法官獨任進行簡式審判程式，合先敘明。
二、上開犯罪事實，業據被告甲○○、丁○○、乙○○、丙○○
    於本院審理時均坦承不諱，被告甲○○部分，核與證人即共
    同被告丁○○、乙○○、丙○○、證人即另案被告葉福全等
    人結證所述相符，並有被告丙○○使用之0000000000號行動
    電話於96年1月1日上午8時41分之通訊監察譯文附卷、上開
    偽造後之引擎號碼「N28058」、「EF000 00000」號引擎2顆
    扣案可證，又上開引擎號碼「EF00000000」號之引擎，經鑑
    驗後發現有變造跡象，有內政部警政署刑事警察局96年5月3
    日刑鑑字第0960066317號函在卷可稽（見偵4431卷第102 頁
    ），上開引擎號碼「N28058」號之引擎，經鑑驗後發現其拓
    印與原廠引擎號碼之拓印不相符，亦有內政部警政署刑事警
    察局96年6月13日刑鑑字第96008 9502號鑑定書附卷可按（
    見偵4431卷第146頁），雖上開內政部警政署刑事警察局96
    年5月3日刑鑑字第0960 066317號函稱：上開引擎號碼「N28
    058」號之引擎，經將其引擎號碼重現結果，未發現有變造
    痕跡等語，但其引擎號碼之拓印既與原廠引擎號碼之拓印不
    相符，可見上開「N28058」號之引擎號碼亦經偽造，不能以
    上開內政部警政署刑事警察局函稱：重現結果未發現有變造
    痕跡云云，而為有利被告甲○○之認定；被告丁○○部分，
    核與證人即共同被告乙○○、丙○○結證相符，被告乙○○
    、丙○○部分，各核與證人即共同被告丁○○結證相符，並
    有上開之手提圓盤電磨機、手提電磨機各1台、鐵鎚3支、斜
    口鉗1支、號碼筒子11支、鐵板1塊、鐵刷1支、油漆1罐、研
    磨頭22支、砂輪片5塊等物扣案可證；足認被告甲○○、丁○○、乙○○、丙○○之自白與事實相符。本件事證明確，
    被告甲○○、丁○○、乙○○、丙○○之犯行均堪認定。
三、至被告甲○○各次故買之贓物及價金，依證人即共同被告丁○○於偵查中結證，先稱：有2次14萬元、1次7萬元、6次1
    、2 萬元等語，繼稱：大的引擎加前後軸共14萬元、中的引
    擎加前後軸7萬元、小的引擎加前後軸大概1、2萬元等語（
    分見偵4431卷第15、94頁），依證人即共同被告丙○○於偵
    查中結證，先稱：引擎加前後軸價錢從10至14萬元不等等語
    ，繼稱：大的引擎加前後軸共14萬元、中的引擎加前後軸7
    萬元、小的引擎加前後軸大概1、2萬元等語（分見偵4431卷
    第56 、94頁），被告甲○○則稱：（96年1月1日）當天有2
    台貨車各載1顆引擎及前後軸來賣我，是以12萬與9萬元收購
    這2顆引擎及前後軸，其餘每次都只賣1顆引擎及前後軸，金
    額從3萬元至12萬元等語（見偵4431卷第129頁），上開丁○○、丙○○、甲○○所述各前後不同，互核亦非完全一致，
    顯係因時間久遠，對於各次買賣之價金，各人均有記憶疏失
    之情形，綜合被告甲○○及上開證人丁○○、丙○○此部分
    所述，應認被告甲○○上開自承之情節為可採，即96年1月1
    日當天係共以21萬元之價金購買2顆引擎及前後軸，其餘如
    附表一編號1至8各次，應係各購買1顆引擎及前後軸，至於
    其價金，依罪證有疑利於被告之原則，應以被告自承之最低
    價金3萬元認定為各該次購買之金額。
四、按汽車引擎上之號碼，係表示製造工廠及出廠時期之標誌，
    依刑法第220條規定，以私文書論，且偽刻引擎號碼，足以
    生損害於公路主管機關之管理及製造廠商之信譽，自應論以
    刑法第210條之偽造私文書罪，最高法院63年度第4次刑庭庭
    推總會議著有決議。核被告甲○○如附表一編號1至9之所為
    ，係犯刑法第349條第2項之故買贓物罪，如附表一編號12之
    所為，係犯同法210條、第220條第1項之偽造私文書罪；被
    告丁○○如附表一編號1至9所為，係犯刑法第349條第2項之
    牙保贓物罪，附表一編號10所為，係犯同法第210條、第220
    條第1項之偽造私文書罪；編號11所為，係犯同法第216、21
    0條、第220條第1項之行使偽造私文書罪；被告丙○○所為
    ，係犯刑法第210條、第220條第1項之偽造私文書罪；被告
    乙○○所為，係犯刑法第216、210條、第220條第1項之行使
    偽造私文書罪。被告丙○○、丁○○上開附表一編號10部分
    ，於偽造上開引擎號碼後，係販賣於知情之被告甲○○，並
    未主張偽造之私文書作為真正之私文書，難認係達於行使之
    階段，起訴書認其已達行使之階段，顯係誤認。被告甲○○
    就附表一編號12部分，於密接之時間、地點，接續偽造2顆
    引擎之號碼，顯係基於單一犯罪決意之接續實施，為接續犯
    。附表一編號10部分，被告丙○○、丁○○間，互有犯意聯
    絡及行為分擔，附表一編號11部分，被告乙○○、丁○○間
    ，互有犯意聯絡及行為分擔，附表一編號12部分，被告甲○○、不詳姓名成年人間，互有犯意聯絡及行為分擔，各為共
    同正犯。被告甲○○如附表一編號1至9之9次故買贓物犯行
    ，時間已有間隔，顯係基於各別犯意為之，另與附表一編號
    12所示偽造私文書犯行，犯意各別，行為互異，各應予分論
    併罰。被告丁○○如附表一編號1至9之9次牙保贓物犯行，
    時間已有間隔，顯係基於各別犯意為之，另與附表一編號10
    、11所示之偽造私文書、行使偽造私文書犯行，犯意各別，
    行為互異，各應予分論併罰。被告丙○○曾因贓物案件，經
    本院以94年度簡字第203號判處有期徒刑6月確定，並於95年
    8月16日易科罰金執行完畢等情，有臺灣高等法院被告前案
    紀錄表在卷可佐，其於有期徒刑執行完畢後，5年內故意再
    犯本件有期徒刑以上之罪，為累犯，應依刑法第47條第1項
    之規定，加重其刑。又中華民國96年罪犯減刑條例已於96年
    7月16日生效施行，被告4人所犯上開之各罪，其犯罪之時間
    ，均在中華民國96年4月24日以前，所犯均合於減刑規定，
    應各依該條例減刑。另被告甲○○曾因故買贓物罪，經台灣
    高雄地方法院以88年易字第4512號判處有期徒刑1年，緩刑5
    年，又經台灣高等法院高雄分院於90年11月27日，以90年上
    易字第1669 號判決上訴駁回確定等情，亦有臺灣高等法院
    被告前案紀錄表在卷可按，爰審酌被告甲○○已曾因故買贓
    物犯行經判處罪刑及宣告緩刑，仍不知體會緩刑寬典、從中
    記取教訓而悔改，反而再有本件同類犯行，及分別審酌被告
    4人均正值壯年，竟均不思循正當途徑獲取財物，反因一時
    貪念，增加銷贓管道、降低被害人尋回失物之機會、及其犯
    罪之目的、手段、被害人所受損害、犯罪後被告丁○○、乙○○、丙○○坦承犯行、被告甲○○原否認犯行、嗣坦承偽
    造私文書犯行、再於本院完成證人詰問後始坦承故買贓物犯
    行、被告甲○○、丁○○並已與附表二編號1至5、7、8、10
    所示之被害人達成民事上和解（各有和解書在卷）之犯罪後
    態度等一切情狀，分別量處如主文所示之刑，及依中華民國
    96年罪犯減刑條例予以減刑，被告甲○○、丁○○部分並定
    其應執行之刑，被告乙○○、丙○○部分減刑後並諭知易科
    罰金之折算標準。扣案之手提圓盤電磨機、手提電磨機各1
    台、鐵鎚3支、斜口鉗1支、號碼筒子11支、鐵板1塊、鐵刷1
    支、油漆1罐、研磨頭22支、砂輪片5塊等物，均係被告丁○○所有，供其分別與被告乙○○、丙○○共犯上開偽造私文
    書犯行所用之物，業據被告丁○○供述在卷，爰依刑法第38
    條第1項第2款之規定，併予宣告沒收如主文所示。
據上論斷，應依刑事訴訟法第273條之1第1項、第299條第1項前
段，刑法第28條、第349條第2項、第216條、第210條、第220條
第1項、第47條第1項、第51條第5款、第38條第1項第2款，刑法
施行法第1條之1，中華民國96年罪犯減刑條例第2條第1項第3款
、第7條、第9條，判決如主文。
本案經檢察官余建國到庭執行職務。
中    華    民    國    97    年    3     月    27    日
                  刑事第五庭    法      官    余仕明
以上正本證明與原本無異。
如不服本判決，應於判決送達後10日內，向本院提出上訴書狀，
上訴書狀應「敘述具體上訴理由」，並按他造當事人之人數附繕
本。「切勿逕送上級法院」。
告訴人或被害人對於判決如有不服具備理由請求檢察官上訴者，
其上訴期間之計算係以檢察官收受判決正本之日期為準。
中    華    民    國    97    年    3     月    27    日
                                書  記  官    黃幼華
附錄本案論罪科刑法條全文：
中華民國刑法第349條
（普通贓物罪）
收受贓物者，處 3 年以下有期徒刑、拘役或 5 百元以下罰金。
搬運、寄藏、故買贓物或為牙保者，處 5 年以下有期徒刑、拘役
或科或併科 1 千元以下罰金。
因贓物變得之財物，以贓物論。
中華民國刑法第216條
（行使偽造變造或登載不實之文書罪）
行使第 210 條至第 215 條之文書者，依偽造、變造文書或登載
不實事項或使登載不實事項之規定處斷。
中華民國刑法第210條
（偽造變造私文書罪）
偽造、變造私文書，足以生損害於公眾或他人者，處 5 年以下有
期徒刑。
中華民國刑法第220條
（準文書）
在紙上或物品上之文字、符號、圖畫、照像，依習慣或特約，足
以為表示其用意之證明者，關於本章及本章以外各罪，以文書論
。
錄音、錄影或電磁紀錄，藉機器或電腦之處理所顯示之聲音、影
像或符號，足以為表示其用意之證明者，亦同。
附表一：
  ┌──┬───┬─────┬────┬─────────┬─────┐
  │編號│犯罪時│犯罪地點  │參與犯  │犯罪方法          │論罪科刑  │
  │    │間    │          │行之人  │                  │          │
  ├──┼───┼─────┼────┼─────────┼─────┤
  │ 1  │95年12│彰化縣秀水│(1)丁○○│(1)丁○○明知丙○○│(1)丁○○牙│
  │    │月1日 │鄉○○路5 │(2)甲○○│  販售之貨車引擎及│保贓物，處│
  │    │後數日│號之彰秀貿│        │  前後傳動軸1組， │有期徒刑陸│
  │    │      │易公司倉庫│        │  係竊得之贓物，仍│月，減為有│
  │    │      │          │        │  居中介紹丙○○販│期徒刑參月│
  │    │      │          │        │  賣給甲○○。    │。        │
  │    │      │          │        │(2)甲○○明知丁○○│(2)甲○○故│
  │    │      │          │        │  介紹販售之貨車引│買贓物，處│
  │    │      │          │        │  擎及前後傳動軸1 │有期徒刑拾│
  │    │      │          │        │  組，係來路不明之│月，減為有│
  │    │      │          │        │  贓物，仍以3萬元 │期徒刑伍月│
  │    │      │          │        │  之價格，向丙○○│。        │
  │    │      │          │        │  買受之。        │          │
  ├──┼───┼─────┼────┼─────────┼─────┤
  │ 2  │95年12│彰化縣秀水│(1)丁○○│(1)丁○○明知丙○○│(1)丁○○牙│
  │    │月4日 │鄉○○路5 │(2)甲○○│  販售之貨車引擎及│保贓物，處│
  │    │後數日│號之彰秀貿│        │  前後傳動軸1組， │有期徒刑陸│
  │    │      │易公司倉庫│        │  係竊得之贓物，仍│月，減為有│
  │    │      │          │        │  居中介紹丙○○販│期徒刑參月│
  │    │      │          │        │  賣給甲○○。    │。        │
  │    │      │          │        │(2)甲○○明知丁○○│(2)甲○○故│
  │    │      │          │        │  介紹販售之貨車引│買贓物，處│
  │    │      │          │        │  擎及前後傳動軸1 │有期徒刑拾│
  │    │      │          │        │  組，係來路不明之│月，減為有│
  │    │      │          │        │  贓物，仍以3萬元 │期徒刑伍月│
  │    │      │          │        │  之價格，向丙○○│。        │
  │    │      │          │        │  買受之          │          │
  │    │      │          │        │  。              │          │
  ├──┼───┼─────┼────┼─────────┼─────┤
  │ 3  │95年12│彰化縣秀水│(1)丁○○│(1)丁○○明知丙○○│(1)丁○○牙│
  │    │月7日 │鄉○○路5 │(2)甲○○│  販售之貨車引擎及│保贓物，處│
  │    │後數日│號之彰秀貿│        │  前後傳動軸1組， │有期徒刑陸│
  │    │      │易公司倉庫│        │  係竊得之贓物，仍│月，減為有│
  │    │      │          │        │  居中介紹丙○○販│期徒刑參月│
  │    │      │          │        │  賣給甲○○。    │。        │
  │    │      │          │        │(2)甲○○明知丁○○│(2)甲○○故│
  │    │      │          │        │  介紹販售之貨車引│買贓物，處│
  │    │      │          │        │  擎及前後傳動軸1 │有期徒刑拾│
  │    │      │          │        │  組，係來路不明之│月，減為有│
  │    │      │          │        │  贓物，仍以3萬元 │期徒刑伍月│
  │    │      │          │        │  之價格，向丙○○│。        │
  │    │      │          │        │  買受之          │          │
  │    │      │          │        │  。              │          │
  ├──┼───┼─────┼────┼─────────┼─────┤
  │ 4  │95年12│彰化縣秀水│(1)丁○○│(1)丁○○明知丙○○│(1)丁○○牙│
  │    │月8日 │鄉○○路5 │(2)甲○○│  販售之貨車引擎及│保贓物，處│
  │    │後數日│號之彰秀貿│        │  前後傳動軸1組， │有期徒刑陸│
  │    │      │易公司倉庫│        │  係竊得之贓物，仍│月，減為有│
  │    │      │          │        │  居中介紹丙○○販│期徒刑參月│
  │    │      │          │        │  賣給甲○○。    │。        │
  │    │      │          │        │(2)甲○○明知丁○○│(2)甲○○故│
  │    │      │          │        │  介紹販售之貨車引│買贓物，處│
  │    │      │          │        │  擎及前後傳動軸1 │有期徒刑拾│
  │    │      │          │        │  組，係來路不明之│月，減為有│
  │    │      │          │        │  贓物，仍以3萬元 │期徒刑伍月│
  │    │      │          │        │  之價格，向丙○○│。        │
  │    │      │          │        │  買受之。        │          │
  ├──┼───┼─────┼────┼─────────┼─────┤
  │ 5  │95年12│彰化縣秀水│(1)丁○○│(1)丁○○明知丙○○│(1)丁○○牙│
  │    │月14日│鄉○○路5 │(2)甲○○│  販售之貨車引擎及│保贓物，處│
  │    │後數日│號之彰秀貿│        │  前後傳動軸1組， │有期徒刑陸│
  │    │      │易公司倉庫│        │  係竊得之贓物，仍│月，減為有│
  │    │      │          │        │  居中介紹丙○○販│期徒刑參月│
  │    │      │          │        │  賣給甲○○。    │。        │
  │    │      │          │        │(2)甲○○明知丁○○│(2)甲○○故│
  │    │      │          │        │  介紹販售之貨車引│買贓物，處│
  │    │      │          │        │  擎及前後傳動軸1 │有期徒刑拾│
  │    │      │          │        │  組，係來路不明之│月，減為有│
  │    │      │          │        │  贓物，仍以3萬元 │期徒刑伍月│
  │    │      │          │        │  之價格，向丙○○│。        │
  │    │      │          │        │  買受之。        │          │
  ├──┼───┼─────┼────┼─────────┼─────┤
  │ 6  │95年12│彰化縣秀水│(1)丁○○│(1)丁○○明知丙○○│(1)丁○○牙│
  │    │月17日│鄉○○路5 │(2)甲○○│  販售之貨車引擎及│保贓物，處│
  │    │後數日│號之彰秀貿│        │  前後傳動軸1組， │有期徒刑陸│
  │    │      │易公司倉庫│        │  係竊得之贓物，仍│月，減為有│
  │    │      │          │        │  居中介紹丙○○販│期徒刑參月│
  │    │      │          │        │  賣給甲○○。    │。        │
  │    │      │          │        │(2)甲○○明知丁○○│(2)甲○○故│
  │    │      │          │        │  介紹販售之貨車引│買贓物，處│
  │    │      │          │        │  擎及前後傳動軸1 │有期徒刑拾│
  │    │      │          │        │  組，係來路不明之│月，減為有│
  │    │      │          │        │  贓物，仍以3萬元 │期徒刑伍月│
  │    │      │          │        │  之價格，向丙○○│。        │
  │    │      │          │        │  買受之。        │          │
  ├──┼───┼─────┼────┼─────────┼─────┤
  │ 7  │95年12│彰化縣秀水│(1)丁○○│(1)丁○○明知丙○○│(1)丁○○牙│
  │    │月18日│鄉○○路5 │(2)甲○○│  販售之貨車引擎及│保贓物，處│
  │    │後數日│號之彰秀貿│        │  前後傳動軸1組， │有期徒刑陸│
  │    │      │易公司倉庫│        │  係竊得之贓物，仍│月，減為有│
  │    │      │          │        │  居中介紹丙○○販│期徒刑參月│
  │    │      │          │        │  賣給甲○○。    │。        │
  │    │      │          │        │(2)甲○○明知丁○○│(2)甲○○故│
  │    │      │          │        │  介紹販售之貨車引│買贓物，處│
  │    │      │          │        │  擎及前後傳動軸1 │有期徒刑拾│
  │    │      │          │        │  組，係來路不明之│月，減為有│
  │    │      │          │        │  贓物，仍以3萬元 │期徒刑伍月│
  │    │      │          │        │  之價格，向丙○○│。        │
  │    │      │          │        │  買受之。        │          │
  ├──┼───┼─────┼────┼─────────┼─────┤
  │ 8  │95年12│彰化縣秀水│(1)丁○○│(1)丁○○明知丙○○│(1)丁○○牙│
  │    │月24日│鄉○○路5 │(2)甲○○│  販售之貨車引擎及│保贓物，處│
  │    │後數日│號之彰秀貿│        │  前後傳動軸1組， │有期徒刑陸│
  │    │      │易公司倉庫│        │  係竊得之贓物，仍│月，減為有│
  │    │      │          │        │  居中介紹丙○○販│期徒刑參月│
  │    │      │          │        │  賣給甲○○。    │。        │
  │    │      │          │        │(2)甲○○明知丁○○│(2)甲○○故│
  │    │      │          │        │  介紹販售之貨車引│買贓物，處│
  │    │      │          │        │  擎及前後傳動軸1 │有期徒刑拾│
  │    │      │          │        │  組，係來路不明之│月，減為有│
  │    │      │          │        │  贓物，仍以3萬元 │期徒刑伍月│
  │    │      │          │        │  之價格，向丙○○│。        │
  │    │      │          │        │  買受之。        │          │
  ├──┼───┼─────┼────┼─────────┼─────┤
  │ 9  │96年1 │彰化縣秀水│(1)丁○○│(1)丁○○明知丙○○│(1)丁○○牙│
  │    │月1日 │鄉○○路5 │(2)甲○○│  販售之貨車引擎及│保贓物，處│
  │    │上午  │號之彰秀貿│        │  前後傳動軸2組， │有期徒刑陸│
  │    │      │易公司倉庫│        │  係竊得之贓物，仍│月，減為有│
  │    │      │          │        │  居中介紹丙○○販│期徒刑參月│
  │    │      │          │        │  賣給甲○○。    │。        │
  │    │      │          │        │(2)甲○○明知丁○○│(2)甲○○故│
  │    │      │          │        │  介紹販售之貨車引│買贓物，處│
  │    │      │          │        │  擎及前後傳動軸2 │有期徒刑壹│
  │    │      │          │        │  組，係來路不明之│年，減為有│
  │    │      │          │        │  贓物，仍以21萬元│期徒刑陸月│
  │    │      │          │        │  之價格，向丙○○│。        │
  │    │      │          │        │  買受之。        │          │
  ├──┼───┼─────┼────┼─────────┼─────┤
  │ 10 │95年12│彰化縣福興│丙○○、│由丙○○以1500元之│丙○○、蘇│
  │    │月間某│鄉○○街82│丁○○共│代價，委託丁○○，│在清共同偽│
  │    │日    │-7號旁之鐵│同基於偽│以丁○○所有之扣案│造私文書，│
  │    │      │皮屋      │造私文書│手提圓盤電磨機、手│足以生損害│
  │    │      │          │之犯意聯│提電磨機各1台、鐵 │於公眾及他│
  │    │      │          │絡      │鎚3支、斜口鉗1支、│人，丙○○│
  │    │      │          │        │號碼筒子11支、鐵板│累犯，處有│
  │    │      │          │        │1塊、鐵刷1支、油漆│期徒刑壹年│
  │    │      │          │        │1罐、研磨頭22支、 │，減為有期│
  │    │      │          │        │砂輪片5塊等物，在 │徒刑陸月；│
  │    │      │          │        │如附表二所示之其中│如易科罰金│
  │    │      │          │        │1顆貨車引擎上，偽 │，以新台幣│
  │    │      │          │        │造號碼不詳之引擎號│壹仟元折算│
  │    │      │          │        │碼，完成後販賣給知│壹日；蘇在│
  │    │      │          │        │情之甲○○。      │清處有期徒│
  │    │      │          │        │                  │刑拾月，減│
  │    │      │          │        │                  │為有期徒刑│
  │    │      │          │        │                  │伍月。扣案│
  │    │      │          │        │                  │手提圓盤電│
  │    │      │          │        │                  │磨機、手提│
  │    │      │          │        │                  │電磨機各壹│
  │    │      │          │        │                  │台、鐵鎚參│
  │    │      │          │        │                  │支、斜口鉗│
  │    │      │          │        │                  │壹支、號碼│
  │    │      │          │        │                  │筒子拾壹支│
  │    │      │          │        │                  │、鐵板壹塊│
  │    │      │          │        │                  │、鐵刷壹支│
  │    │      │          │        │                  │、油漆壹罐│
  │    │      │          │        │                  │、研磨頭貳│
  │    │      │          │        │                  │拾貳支、砂│
  │    │      │          │        │                  │輪片伍塊，│
  │    │      │          │        │                  │均沒收。  │
  ├──┼───┼─────┼────┼─────────┼─────┤
  │ 11 │95年12│彰化縣福興│乙○○、│由乙○○以1500元之│乙○○、蘇│
  │    │月間某│鄉○○街82│丁○○共│代價，委託丁○○，│在清共同行│
  │    │日    │-7號旁之鐵│同基於行│以丁○○所有之扣案│使偽造私文│
  │    │      │皮屋      │使偽造私│手提圓盤電磨機、手│書，足以生│
  │    │      │          │文書之犯│提電磨機各1台、鐵 │損害於公眾│
  │    │      │          │意聯絡  │鎚3支、斜口鉗1支、│及他人，許│
  │    │      │          │        │號碼筒子11支、鐵板│志銘處有期│
  │    │      │          │        │1塊、鐵刷1支、油漆│徒刑拾月，│
  │    │      │          │        │1罐、研磨頭22支、 │減為有期徒│
  │    │      │          │        │砂輪片5塊等物，在 │刑伍月，如│
  │    │      │          │        │原號碼不詳之1顆貨 │易科罰金，│
  │    │      │          │        │車引擎上，偽造號碼│以新台幣壹│
  │    │      │          │        │不詳之引擎號碼，完│仟元折算壹│
  │    │      │          │        │成後販賣給不知情之│日；丁○○│
  │    │      │          │        │不詳姓名人。      │處有期徒刑│
  │    │      │          │        │                  │拾月，減為│
  │    │      │          │        │                  │有期徒刑伍│
  │    │      │          │        │                  │月。扣案手│
  │    │      │          │        │                  │提圓盤電磨│
  │    │      │          │        │                  │機、手提電│
  │    │      │          │        │                  │磨機各壹台│
  │    │      │          │        │                  │、鐵鎚參支│
  │    │      │          │        │                  │、斜口鉗壹│
  │    │      │          │        │                  │支、號碼筒│
  │    │      │          │        │                  │子拾壹支、│
  │    │      │          │        │                  │鐵板壹塊、│
  │    │      │          │        │                  │鐵刷壹支、│
  │    │      │          │        │                  │油漆壹罐、│
  │    │      │          │        │                  │研磨頭貳拾│
  │    │      │          │        │                  │貳支、砂輪│
  │    │      │          │        │                  │片伍塊，均│
  │    │      │          │        │                  │沒收。    │
  ├──┼───┼─────┼────┼─────────┼─────┤
  │ 12 │96年4 │高雄市左營│甲○○、│由甲○○委託不詳姓│甲○○共同│
  │    │月12日│區○○街23│不詳姓名│名成年人，以不詳工│偽造私文書│
  │    │      │號工廠    │成年人共│具，將其所有原來號│，足以生損│
  │    │      │          │同基於偽│碼不詳之貨車引擎2 │害於公眾及│
  │    │      │          │造私文書│顆上，接續偽造分別│他人，處有│
  │    │      │          │之犯意聯│為號碼「N28058」、│期徒刑壹年│
  │    │      │          │絡      │「EF00000000」之引│，減為有期│
  │    │      │          │        │擎號碼。          │徒刑陸月。│
  └──┴───┴─────┴────┴─────────┴─────┘
附表二：
 ┌──┬────┬───────┬───────┬────┐
 │編號│竊取車輛│失竊時間      │失竊地點      │被害人  │
 ├──┼────┼───────┼───────┼────┤
 │1   │913-HG號│95年12月1日凌 │彰化縣溪湖鎮東│施文生  │
 │    │大貨車  │晨某時        │興路旁        │        │
 ├──┼────┼───────┼───────┼────┤
 │2   │GX-M11號│95年12月4日凌 │台中縣大甲鎮甲│蔡進祥  │
 │    │大貨車  │晨某時        │后路與水源路口│        │
 ├──┼────┼───────┼───────┼────┤
 │3   │990-HG號│95年12月7日凌 │彰化縣溪湖鎮忠│王雪香  │
 │    │大貨車  │晨1時許       │工路28號對面空│        │
 │    │        │              │地            │        │
 ├──┼────┼───────┼───────┼────┤
 │4   │532-RG號│95年12月8日凌 │台中縣神岡鄉中│劉川中  │
 │    │大貨車  │晨某時        │山路851巷45號 │        │
 │    │        │              │對面空地      │        │
 ├──┼────┼───────┼───────┼────┤
 │5   │893-GJ號│95年12月14日凌│台中市○○路與│王石山  │
 │    │大貨車  │晨1時許       │松竹路口      │        │
 ├──┼────┼───────┼───────┼────┤
 │6   │080-SG號│95年12月17日凌│彰化縣伸港鄉嘉│許中明  │
 │    │大貨車  │晨某時        │一路與嘉二路口│        │
 │    │        │              │附近          │        │
 ├──┼────┼───────┼───────┼────┤
 │7   │6G-297號│95年12月18日凌│彰化縣和美鎮忠│陳明煙  │
 │    │大貨車  │晨某時        │勤路33號之平安│        │
 │    │        │              │宮旁          │        │
 ├──┼────┼───────┼───────┼────┤
 │8   │SW-832號│95年12月24日凌│台中縣大甲鎮甲│張耀華  │
 │    │大貨車  │晨1時許       │后路53-42號旁 │        │
 ├──┼────┼───────┼───────┼────┤
 │9   │525-RD號│95年12月29日凌│桃園縣桃園市新│吳志祥  │
 │    │大貨車  │晨某時        │埔七街102號旁 │        │
 │    │        │              │停車場        │        │
 ├──┼────┼───────┼───────┼────┤
 │10  │9K-853號│95年12月31日凌│台中縣豐原市環│張清安  │
 │    │大貨車  │晨某時        │北路1段321號前│        │
 └──┴────┴───────┴───────┴────┘


司法院資訊處製作；財團法人民間司法改革基金會備份。
